臺灣臺北地方法院交通事件裁定　　　　　　　　　　九十三年度交聲字第七六九號
　　異　議　人　甲○○
　　即受處分人
右列異議人即受處分人因違反道路交通管理處罰條例案件，對於臺北市交通事件裁決
所中華民國九十三年七月三十日所為之處分（北市裁三字第裁二二─ＡＣＵ三一四二
三五號）聲明異議，本院裁定如左：
    主      文
異議駁回。
    理      由
一、按道路交通管理處罰條例所稱之汽車，依該條例第三條第八款規定包括機器腳踏
    車。又汽車駕駛人，行經有燈光號誌管制之交岔路口闖紅燈者，處新臺幣（下同
    ）一千八百元以上五千四百元以下罰鍰；汽車駕駛人，駕駛汽車違反道路交通管
    理處罰條例第五十三條規定者，除應依該條所規定之罰鍰處罰外，並記違規點數
    三點，道路交通管理處罰條例第五十三條、第六十三條第一項第三款分別有所明
    定。次按汽車駕駛人，駕駛汽車有違反本條例之行為，經交通勤務警察制止時，
    拒絕停車接受稽查而逃逸者，除按各該條規定處罰外，處三千元以上六千元以下
    罰鍰；汽車駕駛人，駕駛汽車違反道路交通管理處罰條例第六十條第一項規定者
    ，除應依該條所規定之罰鍰處罰外，並記違規點數一點，道路交通管理處罰條例
    第六十條第一項、第六十三條第一項第一款亦分別定有明文。
二、本件受處分人即異議人甲○○於民國九十三年六月二十日下午一時三十八分，騎
    乘其所有ＢＰＧ─二二○號重型機車，沿台北市○○路○段往金龍路方向行駛至
    內湖路二段、金龍路口設有燈光號誌管制之交叉路口，於內湖路二段行車管制號
    誌顯示為紅燈之狀態下，闖越紅燈，右轉進入金龍路，經舉發單位台北市政府警
    察局內湖分局內湖派出所值勤員警陳元賓指揮示意停車接受稽查，竟不服從員警
    指揮，立即迴轉加速逃逸，舉發單位乃逕行舉發異議人「紅燈右轉」、「交通違
    規經攔停拒絕停車加速逃逸」之違規，嗣異議人於應到案日期前向原處分機關台
    北市交通事件裁決所陳述不服舉發，經原處分機關函請舉發單位調查結果，仍認
    受處分人有前述違規行為，原處分機關乃依道路交通管理處罰條例第五十三條及
    第六十條第一項之規定，裁處異議人罰鍰新台幣一千八百元及三千元，並依同條
    例第六十三條第一項第一款及第三款之規定，記異議人違規點數三點及一點。
三、訊據異議人甲○○矢口否認上開違規行為，辯稱：當時我在上班，不可能出入這
    個違規地點，而且我也沒有把機車借給別人的習慣，可能是員警看錯云云。惟查
    ，異議人甲○○所有ＢＰＧ─二二○號重型機車於九十三年六月二十日下午一時
    三十八分，沿台北市○○路○段往金龍路方向行駛至內湖路二段、金龍路口設有
    燈光號誌管制之交叉路口，於內湖路二段行車管制號誌顯示為紅燈之狀態下，闖
    越紅燈，右轉進入金龍路，經值勤員警陳元賓指揮示意停車接受稽查，不服從員
    警指揮，立即迴轉加速逃逸等情，業據證人陳元賓到庭結證綦詳；證人陳元賓發
    覺上開違規情事之後，立即將車牌號碼「ＢＰＧ─二二○」、車色「銀色」等特
    徵記載於所執掌整冊舉發通知單之封面，交班返回台北市政府警察局內湖分局內
    湖派出所，利用電腦網路查詢車號與車色相符，始製單舉發異議人等情，亦據員
    警甲○○證述明確，並提出台北市政府警察局內湖分局內湖派出所值班表及工作
    紀錄簿之影本各一件附卷可稽，且核與卷附車籍作業系統查詢認可資料所載異議
    人所有ＢＰＧ─二二○號重型機車之顏色確為銀色之情形相符，異議人確有上開
    違規行為之事實，應堪認定，所辯可能係員警看錯云云，核係卸責之詞，不足採
    信。事證明確，異議人之違規行為堪以認定。
四、綜上所述，異議人確有前揭「紅燈右轉」、「交通違規經攔停拒絕停車加速逃逸
    」之違規，原處分機關依據道路交通管理處罰條例第五十三條及第六十條第一項
    之規定，裁處異議人罰鍰新台幣一千八百元及三千元，並依同條例第六十三條第
    一項第一款及第三款之規定，記異議人違規點數三點及一點，核無違誤，本件受
    處分人之異議為無理由，應予駁回。
據上論斷，應依道路交通案件處理辦法第十九條，裁定如主文。
中　　　華　　　民　　　國　　九十三　　年　　　八　　　月　　三十一　　日
                                        臺灣臺北地方法院刑事第四庭
                                                法　官    楊代華
右正本證明與原本無異。
如不服本裁定應於送達後五日內向本院提出抗告狀
                                                書記官    廖純瑜
中　　　華　　　民　　　國　　九十三　　年　　　八　　　月　　三十一　　日
